臺灣臺北地方法院小額民事判決
111年度北小字第3196號
原      告  惠康百貨股份有限公司

法定代理人  王俊超  
訴訟代理人  師彥方  
被      告  詹琨諒即藍袋鼠企業社


訴訟代理人  賴淑敏  
上列當事人間請求給付租金等事件，於中華民國111年8月30日言
詞辯論終結，本院判決如下︰
    主      文
被告應給付原告新臺幣玖萬捌仟柒佰陸拾壹元，及自民國一百一
十年十一月三十日起至清償日止，按週年利率百分之五計算之利
息。
訴訟費用新臺幣壹仟元由被告負擔。
本判決得假執行。但被告如以新臺幣玖萬捌仟柒佰陸拾壹元為原
告預供擔保，得免為假執行。
    事實及理由
一、原告主張：兩造於民國108年11月簽訂專櫃租賃契約書(下稱
    系爭契約)，約定由原告將專櫃場所之櫃位出租予被告經營
    投幣式電動搖搖車，被告自應按系爭契約給付租金及相關費
    用。依系爭契約第3條第2項約定，租金每月給付乙次，每月
    租金支票應於當月25日前寄達乙方(即原告)，租金支票兌現
    日為次月1日，甲方(即被告)如有遲付上開支票或所支付之
    支票不獲兌現，經乙方限期催告，如逾期甲方仍未付清租金
    ，乙方得終止本契約。本件被告本應依約遵期給付原告租金
    等相關費用，然被告於110年6月1日起即未為給付，經原告
    以淡水水碓郵局存證號碼291號存證信函催告給付後，仍拒
    絕給付，被告積欠租金已達數月，原告僅得依前揭約定，以
    北投郵局存證號碼3530號存證信函終止系爭契約，被告自11
    0年6月1日起至終止日即110年8月24日止，已積欠租金等費
    用共新臺幣(下同)98,761元，爰依法提起本件訴訟等語。並
    聲明：被告應給付原告98,761元，及自支付命令聲請狀繕本
    送達之翌日起至清償日止，按週年利率5%計算之利息。
二、被告則以：兩造自90年起至今已合作有21年，長期以來因搖
    搖馬放置於頂好超市門口騎樓，然因各種因素，位置不固定
    且造成搖搖馬台數增減或無法營業，又為配合原告促銷活動
    或店面改裝或放置位置改由他行營業，故於90年起即以臨時
    櫃位方式合作至今。原告為體恤被告，於每月月底收款後再
    給付租金，以作為搖搖馬數量增減之用。然今原告卻強制更
    改支付方式，並要求於當月月初5日前以現金匯款租金。於1
    10年5月3日時，因原告之樹林復興店店面改裝，須將搖搖馬
    移至室外樓梯暫放，又於110年5月16日又通知被告，因疫情
    關係要求被告配合政府公告，搖搖馬暫時停止營運2週，於1
    10年7月14原告日來電要求被告支付6月、7月之租金，被告
    告知原告，兩造間合作21年以來，是以臨時櫃位營運，因為
    搖搖馬放置位置不固定，被檢舉不能擺放騎樓，或警察驅趕
    ，或因年節擺放位置不夠，或因供電出問題不能營業，或因
    收入不夠付租金搖搖馬載回，也只計算當月營運天數，也因
    中途減少搖搖馬台數而減少支付租金。依系爭契約第13條第
    4款約定，被告不同意支付上開費用，並提出立刻撤回全部
    搖搖馬機台，然原告不同意撤回，直至110年10月26日原告
    才通知安排全部撤回搖搖馬機台，原告未依合約精神履約且
    搖搖馬機台未營業時仍強行被告支付租金，原告之請求無理
    由等語，資為抗辯。並聲明：原告之訴駁回。
三、原告主張兩造於108年11月簽訂系爭契約，約定由原告將專
    櫃場所之櫃位出租予被告經營投幣式電動搖搖車等情，業據
    原告提出系爭契約在卷可稽，並為被告所不爭執，原告主張
    之前揭事實，堪認為真實。
四、原告又主張被告應給付110年6月1日起至終止日即110年8月2
    4日止之租金98,761元，則為被告所否認，並以前揭情詞置
    辯。經查，
　㈠被告雖辯稱：110年5月3日時，因原告之樹林復興店店面改裝
    ，須將搖搖馬移至室外樓梯暫放，又於110年5月16日又通知
    被告，因疫情關係要求被告配合政府公告，搖搖馬暫時停止
    營運2週云云，惟原告係請求110年6月1日至110年8月24日之
    租金，而非請求110年5月之租金，是被告前揭所辯，與本件
    無涉。被告雖又辯稱兩造間合作21年以來，是以臨時櫃位營
    運，只計算當月營運天數云云，惟此為原告所否認，且系爭
    契約第3條明文約定「民國一０八年十二月一日至民國一一０
    年十一月三十日止之每月租金詳如附件所示（營業稅、電費
    、水費內含）」，而附表係約定放置搖搖馬之店別、台數、
    每台租金及應付租金，均係每月定額等情，有原告提出之系
    爭契約影本在卷可稽（見臺灣桃園地方法院110年度司促字
    第10934號卷第6-9頁），是被告前揭所辯並不足採，其聲請
    傳喚證人謝惠珊亦無傳喚之必要。被告雖又辯稱：依系爭契
    約第13條第4款約定，被告不同意支付上開費用云云，惟系
    爭契約第13條第4款係約定：「租賃期間，因專櫃場所之使
    用不符法令規定，致甲方或乙方因甲方所經營之專櫃遭政府
    機關處分或禁止使用時，其所產生之罰鍰及相關法律責任均
    由甲方自行負擔，甲方或乙方並得立即終止本契約，甲方應
    於上述終止日遷還專櫃場所予乙方。如係因甲方之故意或過
    失而造成前段情形者，甲方應另支付乙方相當於本契約第3
    條所約定之租金2倍之金額作為違約金。」，此約定並非被
    告免給付租金事由之相關約定，是其前揭所辯，並不足採，
    原告之主張，洵屬有據。 
　㈡又按遲延之債務，以支付金錢為標的者，債權人得請求依法
    定利率計算之遲延利息；應付利息之債務，其利率未經約定
    ，亦無法律可據者，週年利率為百分之五；給付無確定期限
    者，債務人於債權人得請求給付時，經其催告而未為給付，
    自受催告時起，負遲延責任。其經債權人起訴而送達訴狀，
    或依督促程序送達支付命令，或為其他相類之行為者，與催
    告有同一之效力，民法第233條第1項前段、第203條、第229
    條第2項分別有明文規定。查原告對被告之請求，係以支付
    金錢為標的，給付並無確定期限，是原告請求被告給付自支
    付命令聲請狀繕本送達翌日即110年11月30日（見臺灣桃園
    地方法院110年司促字第10934號卷第42頁）起至清償日止，
    按週年利率5%計算之利息，洵屬有據。
五、從而，原告依據契約之法律關係，請求被告給付98,761元，
    及自110年11月30日起至清償日止，按週年利率5%計算之利
    息，為有理由，應予准許。
六、本件係就民事訴訟法第436條之8適用小額訴訟程序所為被告
    敗訴之判決，依同法第436條之20規定，應依職權宣告假執
    行，並依同法第436條之23準用第436條第2項，適用同法第3
    92條第2項規定，依職權宣告被告如預供擔保，得免為假執
    行。
七、本件事證已臻明確，兩造其餘之攻擊或防禦方法及未經援用
    之證據，經本院斟酌後，認為均不足以影響本判決之結果，
    爰不逐一詳予論駁，併予敘明。　　
八、訴訟費用負擔之依據：民事訴訟法第78條。按適用小額訴訟
    程序事件法院為訴訟費用之裁判時，應確定其費用額，民事
    訴訟法第436之19定有明文，爰依後附計算書確定本件訴訟
    費用額如主文第2項所示金額。
中　　華　　民　　國　　111 　年　　9 　　月　　16　　日
　　　　　　　       臺北簡易庭　
　　　　　　　　　            法　    官　郭美杏
以上正本係照原本作成。
如不服本判決，須以違背法令為理由，應於判決送達後20日內向
本庭（臺北市○○○路0 段000 巷0 號）提出上訴狀。（須按他
造當事人之人數附繕本）。如委任律師提起上訴者，應一併繳納
上訴審裁判費。
中　　華　　民　　國　　111 　年　　9 　　月　　16　　日
            　　　　　　　　　書　記　官  林玗倩
附錄：
一、民事訴訟法第436 條之24第2 項：　　
　　對於小額程序之第一審裁判上訴或抗告，非以其違背法令為
    理由，不得為之。
二、民事訴訟法第436 條之25：　　
　　上訴狀內應記載上訴理由，表明下列各款事項：
    ㈠原判決所違背之法令及其具體內容。
    ㈡依訴訟資料可認為原判決有違背法令之具體事實。
三、民事訴訟法第436 條之32條第2 項：
　　第438 條至第445 條、第448 條至第450 條、第454 條、第
    455 條、第459 條、第462 條、第463 條、第468 條、第46
    9 條第1 款至第5 款、第471 條至第473 條及第475 條第1
    項之規定，於小額事件之上訴程序準用之。
計　　算　　書
項　　　　目             金　額（新臺幣）     　　備　註
第一審裁判費   　 　　   1,000元
合　　　　計　　　       1,000元